最高法院刑事判決　　　　　　九十四年度台上字第二二五０號
　　上　訴　人　甲○○
　　　　　　　　　　　　95號.
　　　　　　　　　　　　（另案在台灣屏東監獄竹田分監執行
　　　　　　　　　　　　中）
上列上訴人因強盜案件，不服台灣高等法院高雄分院中華民國九
十四年二月十八日第二審判決（九十三年度上訴字第一三三０號
，起訴案號：台灣屏東地方法院檢察署九十三年度偵字第一五三
一號），提起上訴，本院判決如下：
    主  文
上訴駁回。
    理  由
按刑事訴訟法第三百七十七條規定，上訴於第三審法院，非以判
決違背法令為理由，不得為之。是提起第三審上訴，應以原判決
違背法令為理由，係屬法定要件。如果上訴理由狀並未依據卷內
訴訟資料，具體指摘原判決不適用何種法則或如何適用不當，或
所指摘原判決違法情事，顯與法律規定得為第三審上訴理由之違
法情形，不相適合時，均應認其上訴為違背法律上之程式，予以
駁回。本件原判決維持第一審適用刑法第三百二十九條、第三百
三十條第一項之規定，論處上訴人攜帶兇器竊盜，因脫免逮捕，
而當場施以強暴（累犯）罪刑之判決，駁回上訴人在第二審之上
訴，已敘明業據上訴人供承在卷，且經證人鄭永章於第一審審理
中結證屬實，並有照片附卷可參。而螺絲拉桿部分既經上訴人捆
妥，並成堆放置於地上，顯已置於上訴人實力支配之下，而處於
隨時可以運走之狀況，是上訴人之竊盜行為應已達既遂之程度。
另鄭永章等三人發覺上訴人行竊後，即在工廠出口處圍捕，上訴
人明知仍騎乘機車衝向鄭永章等人，經鄭永章等人將上訴人所騎
之機車推倒後，上訴人復扶起機車，衝向鄭永章等人，前後共計
三次等情，亦經鄭永章於第一審審理中結證屬實，核與證人陳清
泉於第一審審理中證述情節相符。而鄭永章並因而受有左前臂挫
擦傷、左下肢鈍挫傷，亦有枋寮醫院診斷證明書附卷足憑。是上
訴人於竊盜得手後，遭鄭永章等三人圍捕，為脫免逮捕，當場騎
機車往鄭永章等三人之方向衝撞三次而施以強暴行為，致造成鄭
永章受傷，至為明確。上訴人雖辯稱：騎車往出口係想逃離，並
非故意衝撞鄭永章等三人云云，核係事後卸責之詞。而證人鄭永
章於第一審審理中雖改證稱：「出去只有那條路，四面都是圍牆
，前面都是死路，出口約四公尺寬……」、「我覺得他只是很急
著要走，沒有刻意要撞我……」、「他衝過來，我們就把他推倒
，我想他是緊張，不是要衝撞我們」云云；證人陳清泉亦於第一
審審理中改證稱：「（你看被告機車騎出來的方向，是否會撞到
你們三人？）是會撞到，但是我們會閃，我覺得被告是緊張要走
」云云，亦屬事後迴護上訴人之詞，均難採信。原判決認上訴人
罪證明確，而論處其罪刑，已詳述其所憑之證據及其認定之理由
。從形式上觀察，所為論敘均與卷內證據資料相符，並無何違法
情形存在。上訴意旨略以：證人鄭永章及陳清泉於第一審之前後
陳述既有不同，自應再予詳細調查，究明事實，原審未予詳查，
逕為判決，即有應於審判期日調查之證據未予調查及判決理由不
備之違法。上訴人騎機車純為逃離現場，非故意衝撞圍捕之人，
原審未說明如何認定上訴人有施強暴故意之理由，且未調查其他
證據，亦有應調查之證據未予調查之違法。本件系爭螺絲拉桿及
鐵片雖經捆綁，但仍放置於地上，尚未搬至上訴人之機車，應未
破壞被害人之持有支配關係，屬竊盜未遂，原判決卻認已達於竊
盜既遂程度，自屬判決違背法令。又本件與上訴人另於九十三年
五月四日經第一審法院九十三年度易字第四二號判決之竊盜犯行
，有連續犯之裁判上一罪關係，原審未為不受理判決，亦有違法
等語。惟查原判決依據全部卷證資料，綜合判斷，詳述上訴人所
為應成立加重準強盜罪所憑之證據及其認定之理由，並敘明證人
鄭永章與陳清泉於第一審之陳述，前後雖略有不符，惟部分陳述
係屬事後迴護上訴人之詞，均難採取，此乃事實審法院認事採證
職權之正當行使，自難漫指為違法。而上訴人曾騎乘機車衝向鄭
永章等三人，前後共計三次，致造成鄭永章受傷，即係上訴人於
竊盜得手後，為脫免逮捕，而施以強暴行為，上訴理由稱原判決
未說明此部分認定之理由，且未調查其他證據，自非依據卷內訴
訟資料具體指摘。又竊取行為是否既遂，應以其已否移入自己實
力支配之下為區別之標準，而非以是否已搬運至車上為斷。上訴
人所竊之螺絲拉桿等物，既以鐵鉗剪斷鐵絲後而加以捆綁妥當，
並成堆放置於地上，不得謂非已移入於自己實力支配之下，其竊
盜行為即已完成，自難因其尚未搬至上訴人之機車，而謂為竊盜
未遂。至於上訴人第一審法院九十三年度易字第四二號之案件，
係上訴人於九十二年九月十一日二十三時許，以來路不明之鑰匙
竊取陳文燦所有，置於屏東縣潮州鎮○○路二三五號前之車號Ｗ
ＷＰ－三七一號機車，得手後離去並以之代步；及於九十二年十
一月三日晚間，在同鎮○○路一三九號前，以隨身攜帶之鐵製、
客觀上具有危險性，足以危害人之生命、身體安全，可供兇器使
用之螺絲起子一支，竊取賴惠玉所有車號ＹＣ─一三九七號之自
小貨車，得手後離去並以之代步。該案所犯之連續竊盜罪與本件
所犯之加重準強盜罪，犯罪構成要件不同，不能成立連續犯，非
屬裁判上一罪，上訴意旨指摘原判決未諭知不受理，自屬誤會。
上訴意旨，並非依據卷內訴訟資料，對原判決究竟如何不適用法
則或適用不當為具體之指摘，徒憑己見，就原判決已說明事項，
或屬原審認事採證職權之適法行使，任意指摘違法，不得據為第
三審上訴之合法理由。其上訴違背法律上之程式，應予駁回。
據上論結，應依刑事訴訟法第三百九十五條前段，判決如主文。
中　　華　　民　　國　九十四　年　　四　　月　二十九　日
                      最高法院刑事第十一庭
                          審判長法官  洪　清　江
                                法官  石　木　欽
                                法官  李　伯　道
                                法官  韓　金　秀
                                法官  林　勤　純
      本件正本證明與原本無異
                                      書  記  官
中　　華　　民　　國　九十四　年　　五　　月　　六　　日
                                                      v
